臺灣高雄地方法院刑事裁定
111年度聲字第1616號
聲  請  人
即  被  告  許崇瑄





選任辯護人  潘祐霖律師
上列聲請人因偽造文書等案件（本院111年度重訴字第16號），
不服受命法官於民國111年9月15日所為之羈押處分，聲請撤銷或
變更處分，本院合議庭裁定如下：
    主  文
聲請駁回。
    理  由
一、聲請意旨略以：聲請人即被告（下稱被告）對所犯詐欺取財
    及偽造公文書等犯行已自白認罪，雖就詐欺金額有所爭執，
    應屬辯護權之合法行使，不宜作為有羈押必要之理由；且被
    告除本案犯行外，別無他案繫屬，已改過自新，不能認有反
    覆實施同一犯罪之虞；又被告並未住在戶籍地，偵查中未收
    受傳票始未到庭，期間雖有出境紀錄，係單純出國旅遊，復
    因被告手上無被害人名單致無法與之和解，均不能認為被告
    有逃亡之虞，請求撤銷或變更原羈押處分等語。
二、按對於審判長、受命法官、受託法官或檢察官所為羈押之處
    分有不服者，受處分人得聲請所屬法院撤銷或變更之；該項
    聲請期間為5日，自為處分之日起算，其為送達者，自送達
    後起算，刑事訴訟法第416條第1項第1款、第3項定有明文。
    又抗告法院認為抗告無理由者，應以裁定駁回之，前開規定
    於依第416條聲請撤銷審判長、受命法官、受託法官或檢察
    官所為各項處分時，亦準用之，同法第412條、第416條第4
    項分別定有明文。查本件羈押係於民國111年9月15日由受命
    法官訊問被告後所為，核係受命法官所為之羈押處分，應以
    聲請撤銷或變更為不服該處分之救濟方法（即「準抗告」）
    ，被告業已於原羈押處分後5日內，即111年9月17日（星期
    六）委由辯護人具狀向本院表明聲請撤銷或變更原羈押之處
    分，揆諸上開說明，其聲請為合法，合先敘明。
三、再按被告經法官訊問後，認為犯罪嫌疑重大，並有法定羈押
    事由存在，且非予羈押，顯難進行追訴、審判或執行者；或
    有反覆實施同一犯罪之虞者，得羈押之；又羈押被告之審酌
    ，並非對於被告係有罪、無罪之認定，而係以被告所犯罪嫌
    是否重大，審酌有無羈押原因及必要性，資為是否羈押之依
    據。因之羈押所稱犯罪嫌疑重大，有無羈押原因及必要性乃
    以「自由證明」為已足，自與有罪判決須達毫無合理懷疑「
    嚴格證明」之有罪確信心證有所不同。故被告經訊問後，於
    必要時得羈押之，所謂必要與否，應按照訴訟進行程度，及
    其他一切情事，由法院斟酌認定，且羈押之目的，主要在於
    使追訴、審判得以順利進行，或維持社會秩序，被告有無羈
    押之必要，法院自得就具體個案情節斟酌決定。
四、經查：
  ㈠被告因偽造文書等罪，經檢察官提起公訴，由受命法官訊問
    後，認其涉嫌刑法第339條第1項之詐欺取財罪及刑法第216
    條、第211條之行使偽造公文書罪，犯罪嫌疑重大，又被告
    犯嫌期間長達2年多（自104年12月至107年8月），被害人總
    計253人，詐騙金額高達新臺幣1億9307萬4400元，有事實足
    認有反覆實施同一詐欺犯罪之虞，且被告於107年9月19日經
    偵查檢察官傳喚未到案，迄於111年5月17日始到案，期間有
    多次出境紀錄，案發迄今未有任何賠償被害人舉措，復以化
    名「王尚仁」從事本案，可見有規避究責心態，有事實足認
    有逃亡躲避之虞，再斟酌本件被害人既多，詐騙金額又高，
    影響交易秩序甚鉅，認有羈押之原因及必要，依刑事訴訟法
    第101條第1項第1款、第101條之1第1項第7款之規定，諭知
    被告自111年9月15日起羈押3月等節，業經本院依職權調閱
    本院111年度重訴字第16號案件之卷宗查核屬實。
  ㈡被告及辯護人雖以上情聲請撤銷或變更原羈押處分。惟查：
    被告以同一手法反覆詐騙被害人高達253人，涉案期間長達2
    年餘，自有事實足認其有反覆實行詐欺犯行之虞。被告復以
    化名從事本案，犯後與被害人避不見面，消失無蹤，3年後
    始到案，顯係刻意逃避自己責任，是被告辯稱無法與被害人
    聯繫云云，不足採信。又據被告所稱：我平常住在桃園市○○
    區○○○路○段000號，週休假日會回桃園市○○區○○路00號9樓陪
    小孩，戶籍地桃園市○○區○○街000巷00號2樓的房子一直閒置
    在那邊等語，有被告於偵查中之111年5月17日調詢筆錄、11
    1年7月11日延押訊問筆錄在卷可參，則被告既稱上開戶籍地
    的房子閒置不用，卻未辦理住址變更登記至其所稱居住地址
    ，自係有意選擇以原址作為戶籍地址，加以被告自承明知自
    己所為涉有不法，已可預料後續將遭訴追，則被告更應時時
    留意上開戶籍地址有無訴訟文書送達，斷不能以其未返回戶
    籍地領取郵件，作為拒不到庭之正當理由，否則反而更可認
    為被告有意藉此規避訴訟文書之收受，是被告早於107年9月
    19日業經偵查檢察官合法傳喚無正當理由未到案，迄至111
    年5月17日始到案，自有事實足認被告有逃亡之虞，被告復
    有多次入出境紀錄，亦堪認被告確有逃亡國外之能力。原受
    命法官併審酌被告犯嫌所生危害甚鉅，認有羈押之原因及必
    要，而為羈押被告之處分，核其認事用法，均無違誤。聲請
    意旨執上開情詞，指摘原處分不當，為無理由，應予駁回。
    　
據上論斷，依刑事訴訟法第416條第4項、第412條，裁定如主文
。
中　　華　　民　　國　　111 　年　　9 　　月　　22　　日
                  刑事第七庭    審判長法  官  林裕凱
                                      法  官  葉芮羽
                                      法  官  陳力揚
以上正本證明與原本無異。
不得抗告。
中　　華　　民　　國　　111 　年　　9 　　月　　22　　日
　　　　　　　　　　　　　　　　　　　書記官  吳采蓉